宣示判決筆錄　　　　　　　　　　　　　96年度訴字第651號
公　訴　人　臺灣臺北地方法院檢察署檢察官
被　　　告　乙○○
選任辯護人　陳垚祥律師
上列被告因偽造文書等案件，於中華民國96年10月31日上午11時
，在本院第4 法庭宣示判決，出席職員如下：
　　　　　法　官　郭惠玲
　　　　　書記官　鄭雅文
　　　　　通　譯　牛慶芬
法官起立朗讀判決主文、犯罪事實要旨、處罰條文、附記事項，
及以上訴限制、期間並提出上訴狀之法院，且諭知記載其內容：
一、主  文：
    乙○○連續共同行使偽造公文書，足以生損害於公眾及他人
    ，處有期徒刑壹年肆月，減為有期徒刑捌月，緩刑年。如
    附表應沒收之物欄所載之物均沒收。
二、犯罪事實要旨：
    乙○○與真實年籍不詳、自稱「李先生」之成年男子，為向
    銀行詐領貸款，竟共同基於行使偽造文書、詐欺取財之概括
    犯意聯絡：
  (一)「李先生」先於不詳之時間、地點偽造「宇展實業有限公司
    （下簡稱宇展公司）營利事業登記證」、「臺北市政府93年
    10 月7日府建商字第09223913310 號函」、「宇展公司93年
    10月7 日變更登記表」（詳如附表編號1 至3） 等影本、及
    「宇展公司」公司印，乙○○再於94年6 月27日提供其身分
    證予「李先生」，由「李先生」以乙○○之資料為基礎，偽
    造「汽車買賣合約書」（詳如編號附表4 賣主為「宇展公司
    」、買主為乙○○）影本，而行使轉交不知情之泰安產物保
    險股份有限公司業務員李文牽：
    1.由不知情之李文牽代理，先於6 月23日，在臺北市○○路
      ○ 段21號之臺北市監理處，使用上開偽刻「宇展公司」印
      文，於（原）車主名稱欄中偽造「宇展公司」印文，偽造
      「車號2965－EB汽（機）車各項異動登記申請書」（如附
      表編號5） ，併同附表編號1 至3 所示之偽造「宇展公司
      營利事業登記證」、「「臺北市政府93年10月7 日府建商
      字第09223913310 號函」、「宇展公司93年10月7 日變更
      登記表」，行使交付承辦監理業務承辦人員，使監理業務
      人誤信為宇展公司提出申請補發汽車行照、牌照登記書，
      而補發交付李文牽（詳如附表編號6）。
    2.復由李文牽於94年6 月29日，在上開臺北市監理處，以同
      一方法偽造「車號2965－EB汽車過戶登記申請書」（如附
      表編號7） ，併同附表編號4 偽造「汽車買賣合約書」影
      本，行使交付監理承辦人員，申請將宇展公司所有之車號
      2965-EB 自小客車過戶至乙○○名下，使監理業務人誤信
      為宇展公司提出申請，而將上開不實之內容「車主為乙○
      ○」登載入職務上掌管之「車號2965－EB汽車行車執照」
      （如附表編號8） 、及相關文書內，交付李文牽轉交。
    3.旋於同日，在臺北縣蘆洲市○○路某工地，以車號2965－
      EB自用小客車為擔保，向復華銀行板橋分行申請購車貸款
      25萬元，由乙○○與復華銀行板橋分行職員謝徽辰辦理對
      保作業，佯稱：伊為工地水電工頭，已購有前開車輛云云
      ，並提出附表編號4 、7 、8 所示之文件，使復華銀行承
      辦人員陷於錯誤，依上開不實之資料加以審核而准予貸款
      ，進而撥款進入指定帳戶即誠泰商業銀行東三重分行甲○
      ○提供「李先生」使用之帳戶（帳號0000000000000 號，
      甲○○幫助詐欺之部分，另行審結），旋遭提領一空。上
      開1 至3 之行為已足以生損害於宇展公司、及復華銀行對
      於貸款授信之正確性、及監理機關對於汽車管理之正確性
      。
  (二)後「李先生」又於不詳之時間、地點偽造「簡義雄」之國民
    身分證、「迪可力企業有限公司（應係迪克力企業有限公司
    之誤，下簡稱迪克力公司）營利事業登記證」、「經濟部91
    年3 月6 日經授中字第00000000000 號函」、（詳如附表編
    號9 至11）等影本、及「迪克力公司」公司印等，行使轉交
    不知情之業務員李文牽：
    1.由不知情之李文牽代理，以上開(一)1. 同一方式，於94年7
      月5 日在臺北市監理處偽造「車號6T－0593汽（機）車各
      項異動登記申請書」（如附表編號12），併同附表編號10
      至11所示之偽造「迪可力企業有限公司營利事業登記證」
      、「經濟部91年3 月6 日經授中字第00000000000 號函」
      ，行使交付承辦監理業務承辦人員，使監理業務人誤信為
      迪克力公司提出申請補發行車執照、牌照登記書，而補發
      交付李文牽（詳如附表編號13）。
    2.復由李文牽於94年7 月14日，在上開臺北市監理處，以同
      一(一)2.方法偽造「車號6T－0593汽車過戶登記申請書」（
      如附表編號14），併同編號附表9 、11之偽造「簡義雄國
      民身分證」、「經濟部91年3 月6 日經授中字第09332556
      418 號函」影本，行使交付監理承辦人員，申請將迪克力
      公司所有之車號6T－0593自用小客車過戶至「簡義雄」名
      下，使監理業務人誤信為迪克力公司提出申請，而將上開
      不實之內容「車主為簡義雄」登載入職務上掌管之相關文
      書內，交付李文牽轉交。
    3.旋於同日，在臺北縣蘆洲市○○路某工地，以車號6T－05
      93號自用小客車為擔保，由「簡義雄」為名向復華銀行板
      橋分行申請購車貸款45萬元，由真實年籍不詳、自稱「簡
      義雄」之成年男子及乙○○與復華銀行板橋分行職員謝徽
      辰辦理對保作業，由乙○○佯稱：該同行男子係同一工地
      師父，欲辦理汽車貸款云云，並提出偽造之附表編號9 「
      簡義雄國民身分證」、前開1.補發之汽車行照、汽車新領
      牌照登記書（如附表編號13）及前開2.偽造之「汽車過戶
      登記書」（如附表編號14），並由「簡義雄」偽簽「簡義
      雄」之署名，偽造完成「簡義雄復華銀行汽車貸款申請書
      」（詳如附表編號15）、尚未填載完成之本票（詳如附表
      編號16）、授權書（詳如附表編號17）等文件，行駛交付
      對保人員，而使復華銀行承辦人員陷於錯誤，依上開不實
      之資料加以審核而准予貸款，進而撥款進入指定帳戶即前
      開甲○○之帳戶旋遭提領一空。上開1 至3 之行為已足以
      生損害於簡義雄、迪克力公司、及復華銀行對於貸款授信
      之正確性、及監理機關對於汽車管理之正確性。
  (三)嗣經復華銀行告知宇展公司，其所有之自小客車已遭辦理過
    戶等情，始循線查知上情。
三、處罰條文：
    刑事訴訟法第273 之1 第1 項，修正後刑法第2 條第1 項前
    段、第11條前段、修正前刑法第55條、第56條、第28條、第
    216 條、第210 條、第211 條、第212 條、第214 條、第21
    9 條、第33 9條第1 項、第74條第1 款、第38條第第3 款，
    刑法施行法第1 條之1 第1 項，中華民國96年罪犯減刑條例
    第2 條第1 項第3 款、第7 條。
四、協商判決除有刑事訴訟法第455 條之4 第1 項第1 款於本訊
    問程序終結前，被告撤銷協商合意或檢察官撤回協商聲請者
    ；第2 款被告協商之意思非出於自由意志者；第4 款被告所
    犯之罪非第455 條之2 第1 項所定得以協商判決者；第6 款
    被告有其他較重之裁判上一罪之犯罪事實者；第7 款法院認
    應諭知免刑或免訴、不受理者情形之一，及違反同條第二項
    「法院應於協商合意範圍內為判決；法院為協商判決所科之
    刑，以宣告緩刑或2 年以下有期徒刑、拘役或罰金為限」之
    規定者外，不得上訴。
五、如有前項所規定之例外情形，得自收受判決送達之日起10日
    內，向本院提出上訴書狀，上訴於第二審法院。
中　　華　　民　　國　　96　　年　　10　　月　　31　　日
                  刑事第四庭      書記官  鄭雅文
                                  法　官　郭惠玲
以上筆錄正本係照原本作成。
　　　　　　　　　　　　　　　    書記官　鄭雅文
中　　華　　民　　國　　96　　年　　11　　月　　1 　　日
附表：
┌──┬────────────┬────────────┐
│編號│偽造署押、文書名稱      │應沒收之物              │
├──┼────────────┼────────────┤
│1   │宇展實業股份有限公司營利│左開文書                │
│    │事業登記證影本（見同上偵│文書內另有偽造下開印文各│
│    │卷第27頁）              │壹枚：                  │
│    │                        │(1)「市長馬英九」印文    │
│    │                        │(2)「臺北市政府印」公印文│
├──┼────────────┼────────────┤
│2   │臺北市政府93年10月7日府 │左開文書                │
│    │建商字第09223913310號准 │（文書內另有偽造之「市長│
│    │予宇展實業股份有限公司申│馬英九」印文壹枚）      │
│    │請遷入本市、修正章程變更│                        │
│    │登記函影本（見同上偵卷第│                        │
│    │28頁）                  │                        │
├──┼────────────┼────────────┤
│3   │宇展實業股份有限公司變更│左開文書                │
│    │登記表影本（見95年度偵字│文書內另有偽造下開印文各│
│    │第15070號卷第29頁）     │壹枚：                  │
│    │                        │(1)公司印章欄中「宇展實業│
│    │                        │  股份有限公司」印文    │
│    │                        │(2)代表公司負責人印章欄中│
│    │                        │  「柯丁財」印文        │
│    │                        │(3)變更登記日期文號欄中「│
│    │                        │  臺北市政府93.10.07公司│
│    │                        │  登記表專用章 (一)」印 │
│    │                        │  文                    │
├──┼────────────┼────────────┤
│4   │汽車買賣合約書影本（見同│左開文書                │
│    │上偵卷第18、138頁）     │（內賣主、及甲方欄中偽造│
│    │                        │之「宇展汽車商行」署押各│
│    │                        │壹枚）                  │
├──┼────────────┼────────────┤
│5   │車號2965—EB號汽（機）車│左開文書內車主名稱簽章欄│
│    │各項異動登記書影本（見同│中偽造之「宇展實業股份有│
│    │上偵卷第26頁）          │限公司」印文壹枚        │
├──┼────────────┼────────────┤
│6   │宇展實業股份有限公司94年│左開文書                │
│    │6 月23日補發之新領牌照登│                        │
│    │記書                    │                        │
├──┼────────────┼────────────┤
│7   │車號2965—EB號汽（機）車│左開文書內原車主名稱欄中│
│    │過戶登記書影本（見95年度│偽造之「宇展實業股份有限│
│    │偵字第15070號卷第25頁） │公司」印文壹枚          │
├──┼────────────┼────────────┤
│8   │94年6 月29日補照之車主鄭│左開文書                │
│    │松林車號2965－EB汽車行車│                        │
│    │執照（見同上偵卷第137 頁│                        │
│    │）                      │                        │
├──┼────────────┼────────────┤
│9   │「簡義雄」國民身分證正反│左開文書                │
│    │面影本（見94年度偵字第  │（內偽造之「內政部印」公│
│    │17635號卷第94頁）       │印文壹枚）              │
├──┼────────────┼────────────┤
│10  │迪可力企業有限公司營利事│左開文書                │
│    │業登記證影本（同上偵卷第│（文書內偽造下開印文各壹│
│    │50頁）                  │枚：                    │
│    │                        │(1)「縣長蘇貞昌」印文    │
│    │                        │(2)「臺北縣政府印」印文）│
├──┼────────────┼────────────┤
│11  │經濟部91年3月6日經授中字│左開文書                │
│    │第00000000000號准予迪可 │（文書內另偽造下開印文各│
│    │力企業有限公司申請所營事│壹枚：                  │
│    │業變更、遷址、修正章程變│(1)「部長宗才怡」印文    │
│    │更登記函影本（同上偵卷第│(2)「經濟部中部辦公室第三│
│    │51頁）                  │  科91.3.06登二發文章」 │
│    │                        │  印文）                │
├──┼────────────┼────────────┤
│12  │車號6T—0593號汽（機）車│左開文書內車主名稱蓋章欄│
│    │各項異動登記書影本（見同│中偽造之「迪克力企業有限│
│    │上卷第49頁）            │公司」印文壹枚          │
│    │                        │                        │
├──┼────────────┼────────────┤
│13  │車號6T—0593號94年7 月5 │左開文書                │
│    │日補發之汽車新領牌照登記│                        │
│    │書（見95年度偵字第15070 │                        │
│    │號卷第96頁）            │                        │
├──┼────────────┼────────────┤
│14  │車號6T—0593號汽（機）車│左開文書內新車主名稱欄中│
│    │過戶登記書影本（見同上偵│偽造之「簡義雄」署押、印│
│    │卷第53頁）              │文各壹枚、原車主名稱欄中│
│    │                        │偽造之「迪克力企業有限公│
│    │                        │司」印文壹枚            │
├──┼────────────┼────────────┤
│15  │「簡義雄」復華銀行汽車貸│左開文書內申請人欄中偽造│
│    │款申請書（見95年度偵字第│之「簡義雄」署押壹枚、印│
│    │15070號卷第91頁）       │文肆枚                  │
├──┼────────────┼────────────┤
│16  │發票日94年7月22日、金額 │左開文書內發票人欄中偽造│
│    │45萬元之本票影本（見95年│之「簡義雄」署押壹枚、印│
│    │度偵字第15070 號卷第145 │文枚                  │
│    │頁）                    │                        │
├──┼────────────┼────────────┤
│17  │授權復華銀行自行填載本票│左開文書內立授權書人欄偽│
│    │到期日及其他應記載事項之│造之「簡義雄」署押、印文│
│    │授權書影本（見同上偵卷第│各壹枚                  │
│    │145頁）                 │                        │
└──┴────────────┴────────────┘
